# 陈版，合并报表非经常损益

提问人：lxch119 时间：2015-04-09 16:23:33
A集团下设BCD三个小集团，分别为B公司金融业务板块，C公司商品房的开发销售，D公司为普通公司 B公司作为金融企业，处置股票和可供出售，作为主业，合并层面作为经常损益；C、D公司也持有股票和处置可供出售金融资产等业务，C、D公司的处置股票和可供出售的收益,单户报表作为非经常损益。 那么，C、D公司处置可供和股票的公允价值变动损益，在A集团合并层面能否作为经常损益呢？

回答人：chenyiwei
不赞同“C、D公司处置可供和股票的公允价值变动损益，在A集团合并层面能否作为经常损益”。对于“正常经营业务”的判断还是要落实到该业务发生所在的特定主体的。当合并集团内部有组成部分的业务性质与其他组成部分相比差异较大时，不能以集团内存在特殊业务板块为由，将其他业务板块内从事的该特殊业务均看作正常经营活动。

提问人：lxch119 时间：2015-04-09 19:29:23
谢陈版。 但是集团公司是强势国企，不坚持客户不同意呀！

回答人：chenyiwei
我们能做的也就是充分讲道理，充分沟通，争取客户接受我们的意见。